【裁判字號】    99,交易,128
【裁判日期】    990416
【裁判案由】    過失傷害
【裁判全文】
臺灣臺中地方法院刑事判決             99年度交易字第128號
公  訴  人  臺灣臺中地方法院檢察署檢察官
被      告  乙○○
上列被告因過失傷害案件，經檢察官提起公訴（98年度偵字第28
517號），本院判決如下：
    主    文
乙○○犯過失傷害罪，處有期徒刑貳月，如易科罰金，以新臺幣
壹仟元折算壹日。緩刑貳年，並應向甲○○支付新臺幣伍萬元之
損害賠償（甲○○實際可得請求賠償之數額，由兩造另行協商或
訴訟等方式認定），其付款方式：自本件判決確定日之翌月起，
按月分四期給付，於每月二十五日各給付新臺幣壹萬貳仟伍佰元
。
    犯罪事實
一、乙○○於民國98年5月2日上午，駕駛車牌BX－4198號自小客
    車，沿台中縣太平市○○路 128巷由南往北方向行駛，於同
    日上午11時30分許，途經中興路 128巷與中興路交岔路口時
    ，理應注意車前狀況，並隨時採取必要之安全措施，及車輛
    行至無號誌之交岔路口，支線道車應暫停讓幹線道車先行，
    而依當時情形，又無不能注意之情事，竟疏於注意及此，逕
    行左轉中興路。適劉佳勳騎乘車牌OQC－797號重型機車，沿
    中興路由西往東方向，行駛至該路口，乙○○之自小客車車
    頭遂撞擊劉佳勳之重型機車右側，致劉佳勳及其搭載之甲○
    ○當場倒地，甲○○因而受有右膝前十字韌帶斷裂、右小腿
    開放性傷口等傷害。
二、案經甲○○訴由臺中縣警察局太平分局報告臺灣臺中地方法
    院檢察署檢察官偵查起訴。
    理    由
一、按被告以外之人於審判外之陳述雖不符刑事訴訟法第 159條
    之1至之4之規定，而經當事人於審判程序同意作為證據，法
    院審酌該言詞陳述或書面陳述作成時之情況，認為適當者，
    亦得為證據；當事人、代理人或辯護人於法院調查證據時，
    知有刑事訴訟法第159條第1項不得為證據之情形，而未於言
    詞辯論終結前聲明異議者，視為有前項之同意，同法第 159
    條之 5定有明文。本案公訴人、被告乙○○於本院審判期日
    ，就本院所引用下列證據之證據能力，並未加以爭執，且本
    院審酌證據作成之形式、取得之方式，均無瑕疵，及與待證
    事實具有關聯性等情況，認為適當，揆諸前開說明，皆有證
    據能力，當得作為證據。
二、上開犯罪事實，業據被告乙○○坦白認罪（見警卷第2、3頁
    、偵查卷第6頁、本院卷第11、12、22、23頁)，核與告訴人
    甲○○之指證、證人劉佳勳之證述情節相符（見警卷第4至6
    頁、偵查卷第6、7頁），並有台新醫院診斷證明書、道路交
    通事故處理紀錄登記簿、道路交通事故現場圖、現場照片 4
    張附卷可稽（見警卷第8、15頁、偵查卷第19、20頁)。按車
    輛行駛時，駕駛人應注意車前狀況，並隨時採取必要之安全
    措施；汽車行至無號誌之交岔路口，支線道車應暫停讓幹線
    道車先行。道路交通安全規則第94條第 3項、第102條第1項
    第 2款分別定有明文。被告駕駛車輛自應注意上述道路交通
    安全規定，且依當時路狀，客觀上並無不能注意之情事，被
    告竟疏未注意及此，貿然由台中縣太平市○○路 128巷之支
    線道駛入中興路之幹線道，以致發生本件交通事故，其顯有
    過失無疑。又告訴人確因本次車禍受有右膝前十字韌帶斷裂
    、右小腿開放性傷口等傷害，有前揭診斷證明書為證，則被
    告之過失行為與告訴人所受傷害間，自具有相當因果關係。
    綜上所述，被告過失傷害之犯罪事證已臻明確，其犯行洵堪
    認定，應依法論罪科刑。
三、核被告所為，係犯刑法第284條第1項前段之過失傷害罪。爰
    審酌被告無犯罪前科之品行（參卷附臺灣高等法院被告前案
    紀錄表）、高中畢業之智識程度、經濟小康之生活狀況（見
    警卷第2頁被告警詢筆錄受詢問人資料)、過失之程度、告訴
    人所受之傷害，被告犯後能坦白認罪，雖尚未與告訴人達成
    和解，惟此涉及告訴人與被告及其保險公司就損害賠償之數
    額，認知有異，尚難完全歸責於被告等一切情狀，量處如主
    文所示之刑，並諭知易科罰金之折算標準。又被告未曾因故
    意犯罪受有期徒刑以上刑之宣告（參卷附臺灣高等法院被告
    前案紀錄表），其因一時疏失致罹刑章，犯罪情節尚非重大
    ，則經此偵審程序及罪刑宣告之教訓，理當知所警惕，應無
    再犯之虞，且被告於本院審理時，表明除保險公司之賠償外
    ，願額外分期賠償告訴人新臺幣（下同）50,000元，經徵詢
    告訴人、公訴人有關本院依被告承諾宣告附條件緩刑之意見
    ，均表示同意（見本院卷第22頁），因認被告所受宣告之刑
    ，以暫不執行為適當，併依刑法第74條第1項第1款規定，宣
    告緩刑 2年，以啟自新。另為促使被告確實履行其先分期賠
    償告訴人50,000元之承諾，不致因受緩刑宣告而心存僥倖，
    爰依被告應允之賠償內容，命其自本件判決確定日之翌月起
    ，按月分 4期給付，於每月25日各給付12,500元，資以兼顧
    告訴人之權益。
四、據上論斷，應依刑事訴訟法第299條第 1項前段，刑法第284
    條第1項前段、第41條第 1項前段、第74條第1項第1款、第2
    項第 3款，刑法施刑法第1條之1第1項、第2項前段，判決如
    主文。
本案經檢察官丙○○到庭執行職務。
中    華    民    國    99    年    4     月    16    日
                刑事第四庭    法  官  張恩賜
以上正本證明與原本無異。
如不服本判決，應於收受判決後10日內向本院提出上訴書狀，並
應敘述具體理由；其未敘述上訴理由者，應於上訴期間屆滿後20
日內向本院補提理由書（均須按他造當事人之人數附繕本）「切
勿逕送上級法院」。
                              書記官  黃舜民
中    華    民    國    99    年    4     月    16    日
附錄本案論罪科刑法條
刑法第284條第1項：
因過失傷害人者，處六月以下有期徒刑、拘役或五百元以下罰金
。致重傷者，處一年以下有期徒刑、拘役或五百元以下罰金。

司法院資訊處製作；財團法人民間司法改革基金會備份。
